Minutes et répertoires du notaire Éloi FIEFFÉ, 12 décembre 1776 - 3 septembre 1789 (étude XXVI)
Archives nationales
- Répertoire(s) de Éloi FIEFFÉ, 10 décembre 1776 - 31 janvier 1791; MC/RE/XXVI/13 - MC/RE/XXVI/14
  - Répertoire. 1784, janvier - 1791, janvier, janvier 1784 - janvier 1791; MC/RE/XXVI/14
    - Testament de la dame veuve du sieur Eloi François Pingard, 18 juin 1786
      testament; Pingard, Eloi-François; Pingard (veuve)
    - Contrat de mariage entre Edme Garin et Marie Anne Oudinot, veuve Le Saint, 20 juin 1786
      contrat de mariage; Garin, Edme; Oudinot, Marie-Anne; Le Saint (veuve)
    - Inventaire après décès de François Henri Lemenand Duplessis, 26 juin 1786
      inventaire après décès; Lemenand-Duplessis, François-Henri
    - Inventaire après décès de Gilles Le Gallois, 28 juin 1786
      inventaire après décès; Le Gallois, Gilles
    - Inventaire après décès d'Elizabeth Margueritte de La Tour, 1er juillet 1786
      inventaire après décès; La Tour, Elizabeth-Margueritte de
    - Inventaire après décès de Marie Thérèse Guibert, veuve d'Edme Coppin, 5 juillet 1786
      inventaire après décès; Guibert, Marie-Thérèse; Coppin, Edme
    - Inventaire après décès de Jean Pierre legsrand, 5 juillet 1786
      inventaire après décès; Legrand, Jean-Pierre
    - Contrat de mariage entre Ignace Molliel et Marie Anne Françoise Maillard, 10 juillet 1786
      contrat de mariage; Molliel, Ignace; Maillard, Marie-Anne-Françoise
    - Inventaire après décès de Marie de Pierrefeu de Barailhon, 10 juillet 1786
      inventaire après décès; Pierrefeu de Barailhon, Marie de
    - Contrat de mariage entre Marc François Laletté et Françoise La Coux, 11 juillet 1786
      contrat de mariage; Laletté, Marc-François; La Coux, Françoise
    - Notoriété concernant le sieur Duclaux, 12 juillet 1786
      notoriété; Duclaux (sieur)
    - Notoriété constatant le nombre des héritiers de Jean Nicolas Psalmon, 18 juillet 1786
      notoriété; Psalmon, Jean-Nicolas
    - Testament de Marie Ersule Antoinette Le Roux, épouse de César Alexandre Gravé, 18 juillet 1786
      testament; Le Roux, Marie-Ersule-Antoinette; Gravé, César-Alexandre
    - Notoriété en rectification des noms de Jean François Roolle, 19 juillet 1786
      notoriété; Roolle, Jean-François
    - Inventaire après décès de Nicolas Jacob, 19 juillet 1786
      inventaire après décès; Jacob, Nicolas
    - Inventaire après décès de Marie Ersule Antoinette Le Roux, épouse de César Alexandre Gravé, 24 juillet 1786
      inventaire après décès; Le Roux, Marie-Ersule-Antoinette; Gravé, César-Alexandre
    - Contrat de mariage entre le sieur Charles Roussel et la demoiselle Marie Elisée Thibault, 24 juillet 1786
      contrat de mariage; Roussel, Charles; Thibault, Marie-Elisée
    - Notoriété constatant le nombre des héritiers de Claude Françoise Andrieux, veuve Coupaye, 25 juillet 1786
      notoriété; Andrieux, Claude-Françoise; Coupaye (sieur)
    - Contrat de mariage entre Jean Charles Mongrolle et Marie Thérèse Le Doyen, 26 juillet 1786
      contrat de mariage; Mongrolle, Jean-Charles; Le Doyen, Marie-Thérèse
    - Contrat de mariage entre André Gendret et Françoise Gendret, 31 juillet 1786
      contrat de mariage; Gendret, André; Gendret, Françoise
    - Contrat de mariage entre Jean Louis Mercier et Marie Anne Françoise Le Page, 4 août 1786
      contrat de mariage; Mercier, Jean-Louis; Le Page, Marie-Anne-Françoise
    - Notoriété en rectification des noms de Jean Michel Tibaud, 4 août 1786
      notoriété; Tibaud, Jean-Michel
    - Contrat de mariage entre Pierre Michel Robert et Hélène Christine Lalouette, 8 août 1786
      contrat de mariage; Robert, Pierre-Michel; Lalouette, Hélène-Christine
    - Contrat de mariage entre Jean Baptiste Caron et Marie Liron, 14 août 1786
      contrat de mariage; Caron, Jean-Baptiste; Liron, Marie
    - Dépôt du baptistaire de Marie Jeanne Jacqueline Antoinette Clouet, 22 août 1786
      acte d'état civil; dépôt de pièces; Clouet, Marie-Jeanne-Jacqueline-Antoinette
    - Contrat de mariage entre Jean Pierre Piochot et Marie Jeanne Françoise Comperot, 24 août 1786
      contrat de mariage; Piochot, Jean-Pierre; Comperot, Marie-Jeanne-Françoise
    - Testament déposé; codicille déposé de Hubert François Morin, 27 août 1786
      testament; dépôt de pièces; Morin, Hubert-François
    - Testament de Anne Claude Britaud, veuve du Jean Louis de Planc, 27 août 1786
      testament; Britaud, Anne-Claude; Planc, Jean-Louis de
    - Contrat de mariage entre François Pierre Sallais et Geneviève Joséphine Pinondel, 27 août 1786
      contrat de mariage; Sallais, François-Pierre; Pinondel, Geneviève-Joséphine
    - Notoriété après le décès de François Plisson, 31 août 1786
      notoriété; Plisson, François
    - Contrat de mariage entre François Aubergeon et Marie Jeanne Marguet, 1er septembre 1786
      contrat de mariage; Aubergeon, François; Marguet, Marie-Jeanne
    - Contrat de mariage entre Pierre Gagny et Anne Geneviève Charlot, 3 septembre 1786
      contrat de mariage; Gagny, Pierre; Charlot, Anne-Geneviève
    - Contrat de mariage entre Louis Etienne Le Couteulx de Caumont et Marie Jeanne Jacqueline Antoinette Clouet, 6 septembre 1786
      contrat de mariage; Le Couteulx de Caumont, Louis-Etienne; Clouet, Marie-Jeanne-Jacqueline-Antoinette
    - Contrat de mariage entre Jean Pierre Tencé et Margueritte Louise Petit, 10 septembre 1786
      contrat de mariage; Tencé, Jean-Pierre; Petit, Margueritte-Louise
    - Contrat de mariage entre Jean Baptiste Chastel de Boinville et Anne Marie Jacques Pauline de Domangeville, 10 septembre 1786
      contrat de mariage; Chastel de Boinville, Jean-Baptiste; Domangeville, Anne-Marie-Jacques-Pauline de
    - Notoriété après le décès de Marie Elizabeth Cottebrune, 11 septembre 1786
      notoriété; Cottebrune, Marie-Elizabeth
    - Contrat de mariage entre François Chaudret et Marie Geneviève Hennequin, veuve Jarry, 11 septembre 1786
      contrat de mariage; Chaudret, François; Hennequin, Marie-Geneviève; Jarry (veuve)
    - Acte mortuaire déposé de Marie Jeanne Faguet, épouse de Nicolas Billecoy, 12 septembre 1786
      acte d'état civil; dépôt de pièces; Faguet, Marie-Jeanne; Billecoy, Nicolas
    - Contrat de mariage entre Nicolas Anne et Marie Anne Bertin, 15 septembre 1786
      contrat de mariage; Anne, Nicolas; Bertin, Marie-Anne
    - Inventaire après décès de Jean Christophe Hinet, 16 septembre 1786
      inventaire après décès; Hinet, Jean-Christophe
    - Inventaire après décès de Nicolas Aublard, 30 septembre 1786
      inventaire après décès; Aublard, Nicolas
    - Notoriété en rectification des noms de Bernard Fleutot et de François Charles Fleutot, 9 octobre 1786
      notoriété; Fleutot, Bernard; Fleutot, François-Charles
    - Testament de Jeanne Elizabeth Vieilhomme Nillier, 12 octobre 1786
      testament; Vieilhomme-Nillier, Jeanne-Elizabeth
    - Inventaire après décès de Hubert François Morin, 16 octobre 1786
      inventaire après décès; Morin, Hubert-François
    - Contrat de mariage entre Antoine Bilger et Marie Madelaine Antoinette Lefebvre, 27 octobre 1786
      contrat de mariage; Bilger, Antoine; Lefebvre, Marie-Madelaine-Antoinette
    - Contrat de mariage entre Etienne Le Bigot et Marie Gillette Perrine Le Blanc, 28 octobre 1786
      contrat de mariage; Le Bigot, Etienne; Le Blanc, Marie-Gillette-Perrine
    - Inventaire après décès de Louise Blanchon, veuve Jonet, 13 novembre 1786
      inventaire après décès; Blanchon, Louise; Jonet (sieur)
    - Notoriété constatant les héritiers de Jean Baptiste Wirion, 13 novembre 1786
      notoriété; Wirion, Jean-Baptiste
    - Notoriété en rectification des noms de la demoiselle Marie Rose Roselle, 18 novembre 1786
      notoriété; Roselle, Marie-Rose
    - Contrat de mariage entre Jean Baptiste Polycarpe Cornu et Marie Anne Delaplanche, 21 novembre 1786
      contrat de mariage; Cornu, Jean-Baptiste-Polycarpe; Delaplanche, Marie-Anne
    - Contrat de mariage entre Jean Alexandre Nicolas Rethy et Marie Catherine Landré, 24 novembre 1786
      contrat de mariage; Rethy, Jean-Alexandre-Nicolas; Landré, Marie-Catherine
    - Contrat de mariage entre Charles Aubin Cretté et Louise Opportune Brigitte Roussel, 29 novembre 1786
      contrat de mariage; Cretté, Charles-Aubin; Roussel, Louise-Opportune-Brigitte
    - Contrat de mariage entre Antoine Choppesal et Isabelle Dubuisson, 1er décembre 1786
      contrat de mariage; Choppesal, Antoine; Dubuisson, Isabelle
    - Contrat de mariage entre Martin Petit et Françoise Dufresne, 5 décembre 1786
      contrat de mariage; Petit, Martin; Dufresne, Françoise
    - Inventaire après décès de la demoiselle Jeanne Joseph Pouvillion, 7 décembre 1786
      inventaire après décès; Pouvillion, Jeanne-Joseph
    - Contrat de mariage entre Pierre Pasquier Le Mercier et Marie Louise Pingard, 9 décembre 1786
      contrat de mariage; Le Mercier, Pierre-Pasquier; Pingard, Marie-Louise
    - Inventaire après décès du sieur Prudent Thiériot, 14 décembre 1786
      inventaire après décès; Thieriot, Prudent
    - Contrat de mariage entre Jean Charles Bouchard et Marie Mélanie Le Roux, 15 décembre 1786
      contrat de mariage; Bouchard, Jean-Charles; Le Roux, Marie-Mélanie
    - Inventaire après décès de Anne Claude Brifaud, veuve Deplanne, 22 décembre 1786
      inventaire après décès; Brifaud, Anne-Claude; Deplanne (sieur)
    - Contrat de mariage entre Jean Baptiste Guérin et Geneviève Margueritte Charpentier, 28 décembre 1786
      contrat de mariage; Guérin, Jean-Baptiste; Charpentier, Geneviève-Margueritte
    - Contrat de mariage entre Antoine Lavue et Aimée Soyez, 29 décembre 1786
      contrat de mariage; Lavue, Antoine; Soyez, Aimée
    - Notoriété en rectification des noms de madame la comtesse de Mortaigne, 30 décembre 1786
      notoriété; Mortaigne (madame de)
    - Contrat de mariage entre François Maurice et Elizabeth Philippine Hossart, 11 janvier 1787
      contrat de mariage; Maurice, François; Hossart, Elizabeth-Philippine
    - Notoriété après le décès de Marie Deschamps, épouse Dupont, 15 janvier 1787
      notoriété; Deschamps, Marie; Dupont (sieur)
    - Testament de Lucie Le Duc, veuve Guillaume, 17 janvier 1787
      testament; Le Duc, Lucie; Guillaume (sieur)
    - Contrat de mariage entre Jean François Moilet et Anne Françoise Hoyez, 19 janvier 1787
      contrat de mariage; Moilet, Jean-François; Hoyez, Anne-Françoise
    - Contrat de mariage entre Pierre Claude Tripard et Anne Marie Siffermann, 20 janvier 1787
      contrat de mariage; Tripard, Pierre-Claude; Siffermann, Anne-Marie
    - Testament de Frédéric Gottleb Henry, comte de Solm Barouth, 23 janvier 1787
      testament; Solm Barouth, Frédéric-Gottleb-Henry de
    - Inventaire après décès de monsieur Charles de Selle, 23 janvier 1787
      inventaire après décès; Selle, Charles de
    - Contrat de mariage entre Robert Honoré Parent et Angélique Honorine Dugué, 25 janvier 1787
      contrat de mariage; Parent, Robert-Honoré; Dugué, Angélique-Honorine
    - Contrat de mariage entre Nicolas Eloi Malassené et Marie Margueritte Julie Le Duc, 27 janvier 1787
      contrat de mariage; Malassené, Nicolas-Eloi; Le Duc, Marie-Margueritte-Julie
    - Inventaire après décès de Jeanne Ringuenoire, épouse Le Baigue, 6 février 1787
      inventaire après décès; Ringuenoire, Jeanne; Le Baigue (sieur)
    - Contrat de mariage entre Antoine Richard et Elizabeth Maugard, 10 février 1787
      contrat de mariage; Richard, Antoine; Maugard, Elizabeth
    - Contrat de mariage entre Bertrand Dufau et Anne Jeanne Vanier, veuve David, 10 février 1787
      contrat de mariage; Dufau, Bertrand; Vanier, Anne-Jeanne; David (veuve)
    - Contrat de mariage entre Jean Thomas Defresne et Catherine Adélaïde Françoise Serreau, 11 février 1787
      contrat de mariage; Defresne, Jean-Thomas; Serreau, Catherine-Adélaïde-Françoise
    - Inventaire après décès de Frédéric Gottleb Henry, comte de Solm Barouth, 14 février 1787
      inventaire après décès; Solm Barouth, Frédéric-Gottleb-Henry de
    - Contrat de mariage entre Jacques Miséré et Marie Anne Nicole Lequeux, 14 février 1787
      contrat de mariage; Miséré, Jacques; Lequeux, Marie-Anne-Nicole
    - Testament déposé; codicille déposé de monsieur Louis Claude Clermont de Montoison, 22 février 1787
      testament; dépôt de pièces; Clermont de Montoison, Louis-Claude
    - Inventaire après décès de Jeanne Françoise Grandprez, veuve Trousson, 28 février 1787
      inventaire après décès; Grandprez, Jeanne-Françoise; Trousson (sieur)
    - Notoriété en rectification des noms de Geneviève Catherine Berthelin, veuve Clozier, 5 mars 1787
      notoriété; Berthelin, Geneviève-Catherine; Clozier (sieur)
    - Notoriété concernant Marie Ersule Antoinette Le Roux, épouse de César Alexandre Gravé, 6 mars 1787
      notoriété; Le Roux, Marie-Ersule-Antoinette; Gravé, César-Alexandre
    - Inventaire après décès de Nicolas Normand, 6 mars 1787
      inventaire après décès; Normand, Nicolas
    - Testament de Jacques Callart, 9 mars 1787
      testament; Callart, Jacques
    - Inventaire après décès de Marie Bossu, épouse de Charles Doublier, 12 mars 1787
      inventaire après décès; Bossu, Marie; Doublier, Charles
    - Inventaire après décès de Germaine Jonit, épouse de Nicolas Perrin, 16 mars 1787
      inventaire après décès; Jonit, Germaine; Perrin, Nicolas
    - Testament de Joseph Rabe, 16 mars 1787
      testament; Rabe, Joseph
    - Notoriété après le décès de Jean Gilbert Delan et de la demoiselle Anne Gilbert Antoinette Delan, 22 mars 1787
      notoriété; Delan, Jean-Gilbert; Delan, Anne-Gilbert-Antoinette
    - Testament déposé de Louise Margueritte Bouchard d'Esparbe de Lussan d'Aubeterre, 23 mars 1787
      testament; dépôt de pièces; Bouchard d'Esparbe de Lussan d'Aubeterre, Louise-Margueritte
    - Testament déposé de monsieur le comte de Bourdeille, 23 mars 1787
      testament; dépôt de pièces; Bourdeille (monsieur de)
    - Inventaire après décès de Marie Tissier, épouse Follain, 27 mars 1787
      inventaire après décès; Tissier, Marie; Follain (sieur)
    - Inventaire après décès de Nicolas Martin Thiesset et de Marie Joseph Testard, son épouse, 27 mars 1787
      inventaire après décès; Thiesset, Nicolas-Martin; Testard, Marie-Joseph
    - Inventaire après décès de Geneviève Digeon, épouse Collié, 28 mars 1787
      inventaire après décès; Digeon, Geneviève; Collié (sieur)
    - Notoriété après le décès de Jean Philippe Rouveau, 29 mars 1787
      notoriété; Rouveau, Jean-Philippe
    - Inventaire après décès de Charles Duregard, 3 avril 1787
      inventaire après décès; Duregard, Charles
    - Contrat de mariage entre Anne Louis Charles François Pelletier et Jeanne Thuyeaux, 16 avril 1787
      contrat de mariage; Pelletier, Anne-Louis-Charles-François; Thuyeaux, Jeanne
    - Inventaire après décès de Louise Margueritte Bouchard Desparbes de Lussan d'Aubeterre, comtesse de Bourdeille, 18 avril 1787
      inventaire après décès; Bouchard Desparbes de Lussan d'aubeterre de Bourdeille, Louise-Margueritte
    - Contrat de mariage entre Philippe Jacques Lotte et Adélaïde Lemaire, 21 avril 1787
      contrat de mariage; Lotte, Philippe-Jacques; Lemaire, Adélaïde
    - Contrat de mariage entre Claude Ambroise Lemuet et Marie Madelaine Jolly, 29 avril 1787
      contrat de mariage; Lemuet, Claude-Ambroise; Jolly, Marie-Madelaine
    - Dépôt du baptistaire d' Antoine Joseph Ronvaux, 2 mai 1787
      acte d'état civil; dépôt de pièces; Ronvaux, Antoine-Joseph
    - Inventaire après décès de Marie Louise Potonie, veuve de Louis Nicolas Mallet, 3 mai 1787
      inventaire après décès; Potonie, Marie-Louise; Mallet, Louis-Nicolas
    - Contrat de mariage entre le sieur Denis de Brie et la demoiselle Rose Jeanne Masson, 12 mai 1787
      contrat de mariage; Brie, Denis de; Masson, Rose-Jeanne
    - Inventaire après décès de Joseph Rat, 18 mai 1787
      inventaire après décès; Rat, Joseph
    - Notoriété en rectification des noms de Noël Romain Roche, 21 mai 1787
      notoriété; Roche, Noël-Romain
    - Dépôt du mortuaire de François Joseph Jenne, 22 mai 1787
      acte d'état civil; dépôt de pièces; Jenne, François-Joseph
    - Contrat de mariage entre Nicolas Antoine Baranté et Marie Madelaine Lévêque, 26 mai 1787
      contrat de mariage; Baranté, Nicolas-Antoine; Leveque, Marie-Madelaine
    - Contrat de mariage entre Pierre Bocquet et Marie Barbe Jubin, 30 mai 1787
      contrat de mariage; Bocquet, Pierre; Jubin, Marie-Barbe
    - Contrat de mariage entre Jean Guillaume Dupuy et Marie Louise Gougenot, 31 mai 1787
      contrat de mariage; Dupuy, Jean-Guillaume; Gougenot, Marie-Louise
    - Contrat de mariage entre le sieur Jean Demantin et la demoiselle Marie Antoinette Cruel, 1er juin 1787
      contrat de mariage; Demantin, Jean; Cruel, Marie-Antoinette
    - Inventaire après décès de la demoiselle Marie Louise Victoire Loy, épouse du sieur Carroux, 1er juin 1787
      inventaire après décès; Loy, Marie-Louise-Victoire; Carroux (sieur)
    - Notoriété en rectification des noms de la demoiselle Catherine Héfrasine Marinier, 6 juin 1787
      notoriété; Marinier, Catherine-Héfrasine
    - Inventaire après décès de Pierre Delacour, 8 juin 1787
      inventaire après décès; Delacour, Pierre; Delacour (veuve)
    - Notoriété en rectification des noms de Jean Pierre Bardou, 12 juin 1787
      notoriété; Bardou, Jean-Pierre
    - Contrat de mariage entre le sieur Jean Baptiste Nicolas Goblin et la demoiselle Geneviève Elizabeth Lionnet, 15 juin 1787
      contrat de mariage; Goblin, Jean-Baptiste-Nicolas; Lionnet, Geneviève-Elizabeth
    - Inventaire après décès de Marie Anne Renondier, épouse de Nicolas Joseph Le Cocq, 25 juin 1787
      inventaire après décès; Renondier, Marie-Anne; Le Cocq, Nicolas-Joseph
    - Contrat de mariage entre Simon Mutel et Nicole Sophie Courtier, 25 juin 1787
      contrat de mariage; Mutel, Simon; Courtier, Nicole-Sophie
    - Inventaire après décès de la demoiselle Marie Angélique Françoise Tousard, épouse du sieur Clouet, 28 juin 1787
      inventaire après décès; Tousard, Marie-Angélique-Françoise; Clouet (sieur)
    - Contrat de mariage entre Pierre Jacques Mourette et Louise Geneviève Choconin, 28 juin 1787
      contrat de mariage; Mourette, Pierre-Jacques; Choconin, Louise-Geneviève
    - Contrat de mariage entre Nicolas Joseph Le Cocq, veuf de Marie Anne Renondier et Margueritte La Rose, 3 juillet 1787
      contrat de mariage; Le Cocq, Nicolas-Joseph; La Rose, Margueritte; Renondier, Marie-Anne
    - Contrat de mariage entre Jacques Sergent et Marie Fèvre, 4 juillet 1787
      contrat de mariage; Sergent, Jacques; Fèvre, Marie
    - Codicille de dame Anne Antoinette Loir, veuve de Jean François Bruller, 9 juillet 1787
      testament; Loir, Anne-Antoinette; Bruller, Jean-François
    - Contrat de mariage entre Jean Claude Godebert et Marie Gertrude Doré, 11 juillet 1787
      contrat de mariage; Godebert, Jean-Claude; Doré, Marie-Gertrude
    - Testament déposé de dame Marie Anne Le Blond, épouse de Charles de Groucher de Limerville, 12 juillet 1787
      testament; dépôt de pièces; Le Blond, Marie-Anne; Groucher de Limerville, Charles de
    - Contrat de mariage entre Sylvain Sauvanet et Barbe Gourdin, veuve d'Anne Lannet dit Rozier, 19 juillet 1787
      contrat de mariage; Sauvanet, Sylvain; Gourdin, Barbe; Lannet dit Rozier, Anne; Rozier- Lannet, Anne
    - Dépôt acte célébration de mariage des sieur et dame Dodin, 28 juillet 1787
      acte d'état civil; dépôt de pièces; Dodin (sieur); Dodin (dame)
    - Contrat de mariage entre monsieur Henri Pierre Dautoux et Marie Pierrette Antoinette de Saint Rédan, 28 juillet 1787
      contrat de mariage; Dautoux, Henri-Pierre; Saint Rédan, Marie-Pierrette-Antoinette de
    - Contrat de mariage entre Claude Bidot et Marie Gabrielle Caillieux, 28 juillet 1787
      contrat de mariage; Bidot, Claude; Caillieux, Marie-Gabrielle
    - Testament de dame Claude Louise Fournier, veuve de monsieur Phélypeaux, 31 juillet 1787
      testament; Fournier, Claude-Louise; Phélypeaux (sieur)
    - Dépôt du mortuaire de Marie Ozon, religieuse, 1er août 1787
      acte d'état civil; dépôt de pièces; Ozon, Marie; religieux
    - Testament de monsieur Benoit Marsollier des Vivetières, 10 août 1787
      testament; Marsollier des Vivetières, Benoit
    - Contrat de mariage entre le sieur Claude Gabriel Péchigniot et Anne Margueritte Munico, 14 août 1787
      contrat de mariage; Péchigniot, Claude-Gabriel; Munico, Anne-Margueritte
    - Notoriété constatant les héritiers de monsieur Benoit Marsollier des Vivetières, 18 août 1787
      notoriété; Marsollier des Vivetières, Benoit
    - Inventaire après décès de Marie Geneviève Simonet, veuve de Jean François Lenoir, 20 août 1787
      inventaire après décès; Simonet, Marie-Geneviève; Lenoir, Jean-François
    - Contrat de mariage entre le sieur François Gohin et la demoiselle Madelaine Margueritte Launay, 22 août 1787
      contrat de mariage; Gohin, François; Launay, Madelaine-Margueritte
    - Inventaire après décès de monsieur Benoît Marsollier des Vivetières, 27 août 1787
      inventaire après décès; Marsollier des Vivetières, Benoît
    - Contrat de mariage entre Gaspard Louis Clairet Tournier et Geneviève Charlotte Sauvy, 28 août 1787
      contrat de mariage; Tournier, Gaspard-Louis-Clairet; Sauvy, Geneviève-Charlotte
    - Notoriété en rectification des noms de monsieur Michel Pierre Boulliette, 29 août 1787
      notoriété; Boulliette, Michel-Pierre
    - Notoriété en rectification des noms de monsieur Nicolas Dethy de Milly, 3 septembre 1787
      notoriété; Dethy de Milly, Nicolas
    - Inventaire après décès de Marie Margueritte Queufoin, épouse de Pierre André Mignard, 11 septembre 1787
      inventaire après décès; Queufoin, Marie-Margueritte; Mignard, Pierre-André
    - Testament de mademoiselle Elizabeth Catherine de Lange, 13 septembre 1787
      testament; dépôt de pièces; Lange, Elizabeth-Catherine de
    - Contrat de mariage entre le sieur Augustin Joseph Antoine Hugues de Goelles et la demoiselle Jeanne Guillemine Eléonore Clouet, 13 septembre 1787
      contrat de mariage; Goelles, Augustin-Joseph-Antoine-Hugues de; Clouet, Jeanne-Guillemine, Eléonore
    - Dépôt du baptistaire de la demoiselle Jeanne Guillemine Eléonore Clouet, 13 septembre 1787
      acte d'état civil; dépôt de pièces; Clouet, Jeanne-Guillemine, Eléonore
    - Inventaire après décès de la demoiselle Elizabeth Catherine de Lange, 13 septembre 1787
      inventaire après décès; Lange, Elizabeth-Catherine de
    - Contrat de mariage entre Pierre La Carrière et Catherine Julie Danjou, 14 septembre 1787
      contrat de mariage; La Carrière, Pierre; Danjou, Catherine-Julie
    - Inventaire après décès du sieur Alexandre Duhamel, 14 septembre 1787
      inventaire après décès; Duhamel, Alexandre
    - Contrat de mariage entre Sylvain Nadaux et Margueritte Aubé, 21 septembre 1787
      contrat de mariage; Nadaux, Sylvain; Aubé, Margueritte
    - Notoriété après le décès de Jean Baptiste Coutier, 6 octobre 1787
      notoriété; Coutier, Jean-Baptiste
    - Testament déposé de Jean Baptiste Chouet, 7 octobre 1787
      testament; dépôt de pièces; Chouet, Jean-Baptiste
    - Contrat de mariage entre Pierre Cedelle et Charles Louise Félicité Trudon, 7 octobre 1787
      contrat de mariage; Cedelle, Pierre; Trudon, Charles-Louise-Félicité
    - Testament déposé de monsieur Pierre Guy Coustard, 12 octobre 1787
      testament; dépôt de pièces; Coustard, Pierre-Guy
    - Acte mortuaire déposé de la demoiselle Marie Margueritte Carbon, veuve de Jean Desmoulins, 13 octobre 1787
      acte d'état civil; dépôt de pièces; Carbon, Marie-Margueritte; Desmoulins, Jean
    - Inventaire après décès de Joseph Trapet, 19 octobre 1787
      inventaire après décès; Trapet, Joseph